臺灣高等法院刑事判決
111年度上易字第1115號
上訴人  臺灣桃園地方檢察署檢察官 
被  告  張美煙
                
              
                
上列上訴人因被告竊盜案件，不服臺灣桃園地方法院111年度易
字第280號，中華民國111年4月29日第一審判決（聲請簡易判決
處刑案號：臺灣桃園地方檢察署111年度偵字第6640號）提起上
訴，本院判決如下：
    主    文
原判決撤銷。
張美煙犯踰越門窗竊盜罪，累犯，處有期徒刑玖月。
未扣案犯罪所得重量貳拾公斤銅線壹批、重量叁拾公斤馬達壹批
均沒收，於全部或一部不能沒收或不宜執行沒收時，追徵其價額
。　　
    事    實
一、張美煙於民國110年8月29日凌晨3時12分許，駕駛其竊得之
　　0000-00號牌自用小貨車（竊車犯行，另經臺灣新竹地方法
    院110年度易字第838號判決處刑，與本案並非同一案件）前
    往桃園市○○區○○路000號，徐振原經營之○○資源回收場，意
    圖為自己不法所有，攀爬並踰越資源回收場大門，進入資源
    回收場，徒手竊取重量20公斤銅線1批、重量30公斤馬達1批
    ，得手後駕車離去。
二、案經徐振原訴由桃園市政府警察局楊梅分局報請臺灣桃園地
    方檢察署檢察官偵查聲請簡易判決處刑。
    理  由
一、聲請簡易判決處刑書之犯罪事實並未記載被告攀爬並踰越資
    源回收場大門之事實，然此經被告坦承（原審卷第154頁，
    本院卷第134頁），並有監視錄影畫面截圖佐證（偵卷第
　　16、56頁）此部分事實當可認定。本件事證明確，被告犯行
    可以認定，應依法論科。
二、論罪：
(一)核被告張美煙所為，係犯刑法第321條第1項第2款踰越門窗
    竊盜罪。聲請簡易判決處刑書認被告係犯刑法第320條第1項
    竊盜罪，雖未有洽，然基本社會事實同一，且於審理中已當
    庭諭知變更之罪名（原審卷第154、157頁，本院卷第131頁
    ），對被告防禦權不生影響，依刑事訴訟法第300條規定，
    變更起訴法條（檢察官於本院審理期日並已補充，見本院卷
    第134頁）。
(二)聲請簡易判決處刑書記載：被告前因「竊盜」等案件，經臺
    灣新竹地方法院以101年度聲字第24號裁定應執行有期徒刑4
    年2月確定，於105年6月14日縮短刑期假釋付保護管束，於
　　106年11月7日期滿未經撤銷，其未執行之刑已以執行論。其
    於執行完畢5年內，故意再犯本案有期徒刑以上之罪，為累
    犯，請參照司法院釋字第775號解釋意旨，依刑法第47條第1
    項規定，加重其刑加重其刑等語。被告就卷附臺灣高等法院
    被告前案紀錄表及其成立累犯等情，亦無爭執(見原審易卷
    第159頁、本院卷第134、135頁)。以被告前因多次竊盜罪經
    判處罪刑並執行完畢，其尚有多起竊盜案件在審理中，依刑
    法第47條第1項規定論以累犯，並加重其刑，並無罪刑不相
    當之情形，爰依上開累犯規定加重其刑。
三、撤銷改判及科刑：
(一)原審以被告犯罪事證明確，予以論罪科刑，固非無見。惟聲
    請簡易判決處刑書已經具體指出被告成立累犯之事實，並提
    出上開刑案資料查註紀錄表等證據資料，以及說明被告應加
    重其刑之理由。原判決以檢察官未具體指出證明被告構成累
    犯之事實方法，未對被告論以累犯並加重其刑，檢察官上訴
    意旨執以指摘原判決不當，為有理由，應由本院予以撤銷改
    判。
(二)審酌被告欠缺對他人財產權之尊重，考量其坦承犯行之犯後
    態度、告訴人所受損害，以及被告自陳之教育程度、家庭經
    濟狀況、行為動機、目的、手段及所竊財物價值、所得利益
    等一切情狀，量處如主文所示之刑。
四、犯罪所得重量20公斤銅線1批、重量30公斤馬達1批，均未扣
    案，應依刑法第38條之1第1項前段、第3項規定宣告沒收，
    於全部或一部不能沒收或不宜執行沒收時，追徵其價額。
據上論斷，依刑事訴訟法第369條第1項前段、第364條、第299條
第1項前段、第300條，判決如主文。
本案經檢察官楊挺宏聲請以簡易判決處刑，檢察官朱秀晴提起上
訴，檢察官高嘉惠到庭執行職務。
中　　華　　民　　國　　111 　年　　9 　　月　　29　　日
  　　　　　　　　　刑事第十四庭審判長法　官  林孟宜
          　　　　　　　　　　  　　  法　官  楊明佳
  　　　　    　　　　　　　　　  　  法　官  郭豫珍
以上正本證明與原本無異。
不得上訴。
                                      書記官  葉書豪
中　　華　　民　　國　　111 　年　　9 　　月　　29　　日
附錄：本案論罪科刑法條全文
中華民國刑法第320條
意圖為自己或第三人不法之所有，而竊取他人之動產者，為竊盜
罪，處5年以下有期徒刑、拘役或50萬元以下罰金。
意圖為自己或第三人不法之利益，而竊佔他人之不動產者，依前
項之規定處斷。
前二項之未遂犯罰之。
中華民國刑法第321條
犯前條第一項、第二項之罪而有下列情形之一者，處六月以上五
年以下有期徒刑，得併科五十萬元以下罰金：
一、侵入住宅或有人居住之建築物、船艦或隱匿其內而犯之。
二、毀越門窗、牆垣或其他安全設備而犯之。
三、攜帶兇器而犯之。
四、結夥三人以上而犯之。
五、乘火災、水災或其他災害之際而犯之。
六、在車站、港埠、航空站或其他供水、陸、空公眾運輸之舟、
    車、航空機內而犯之。
前項之未遂犯罰之。